【裁判字號】    99,審訴,399
【裁判日期】    990630
【裁判案由】    搶奪等
【裁判全文】
臺灣新竹地方法院宣示判決筆錄         99年度審訴字第399號
公  訴  人  臺灣新竹地方法院檢察署檢察官
被      告  丙○○
            丁○○
共      同
指定辯護人  本院公設辯護人  乙○○
上列被告等因搶奪等一案，經檢察官提起公訴（98年度偵字第86
92號）後，聲請本院改依協商程序而為判決，於中華民國99年6
月30日下午4 時在本院刑事第十一法庭宣示判決，出席職員如下
：
                                    審判長法  官  馮俊郎
                                          書記官  蕭汝芳
                                          通  譯  楊德光
法官起立朗讀判決主文、犯罪事實要旨、處罰條文，及告以上訴
限制、期間並提出上訴狀之法院，且諭知記載其內容：
一、主  文：
    丙○○共同犯竊盜罪，累犯，處有期徒刑陸月，如易科罰金
    ，以新臺幣貳仟元折算壹日。
    丁○○共同犯竊盜罪，累犯，處有期徒刑陸月。又犯搶奪罪
    ，累犯，處有期徒刑壹年。應執行有期徒刑壹年肆月。
二、犯罪事實要旨：
（一）丙○○、丁○○之累犯紀錄：
  １、丙○○前曾於民國97年3 月間，因竊盜案件，經臺灣桃園
      地方法院（下稱桃園地院）於97年4 月30日，以97年度桃
      簡字第1100號判決，判處有期徒刑6 月，嗣於97年6 月9
      日確定，於97年10月23日入監執行，並於98年4 月22日縮
      刑期滿執行完畢。
  ２、丁○○前曾於89年11月間，因搶奪案件，經桃園地院於
      89年12月19日，以89年度訴字第1623號判決，分別判處有
      期徒刑6 月、1 年，並經定應執行刑為有期徒刑1 年4 月
      ，嗣於90年1 月18日確定；又於89年11月間，因強盜案
      件，經桃園地院於90年3 月15日，以90年度訴字第17號判
      決，判處有期徒刑3 年6 月，嗣於90年5 月6 日確定，上
      開、案件之罪並經定應執行刑為有期徒刑4 年9 月確
      定，於90年1 月20日入監執行，並於92年7 月29日縮短刑
      期假釋出監，嗣後經撤銷假釋，餘殘刑有期徒刑1 年10月
      12日。又於93年9 月間，因妨害秩序案件，經臺灣臺北
      地方法院於94年1 月14日，以93年度易字第1402號判決，
      分別判處有期徒刑8 月、4 月，並經定應執行刑為有期徒
      刑10月，嗣於94年2 月14日確定；又於93年12月間，因
      竊盜案件，經桃園地院於94年5 月13日，以94年度易字第
      121 號判決，分別判處有期徒刑1 年4 月、4 月，並經定
      應執行刑為有期徒刑1 年6 月，嗣於94年6 月17日確定，
      復因減刑條例之施行，上開、案件之罪，分別減為有
      期徒刑4 月、2 月、8 月、2 月，並經定應執行刑為有期
      徒刑1 年4 月確定，並與、案件之殘刑接續執行，於
      94年9 月8 日入監執行，並於97年5 月30日縮短刑期執行
      完畢。
（二）丙○○、丁○○不知悔改，2 人共同出於為自己不法所有
      目的的犯罪意思聯絡及行為分擔，於98年10月4 日凌晨5
      時許，在新竹市護城河旁，以丙○○持自備鑰匙（未扣案
      ）插入戊○○所有停放在上址之車牌號碼GU7-176 號重型
      機車電門，再由丁○○啟動引擎之方式，共同竊取該機車
      ，得手後駛離。
（三）丁○○於98年10月4 日上午某時許，身著桃紅色上衣、頭
      戴金銀色安全帽騎駛上開竊得之車牌號碼GU7-176 號重型
      機車、附載不知情之丙○○，沿新竹市區○○街道行駛時
      ，因缺錢花用，竟出於為自己不法所有目的的犯罪意思，
      於同日上午11時30分許，趁甲○○不及防備之際，在新竹
      市○○路617 巷16號前，徒手搶奪甲○○斜背之皮包1 只
      （內含新臺幣980 元），得手後騎駛上開機車、附載原不
      知情而驚慌失措之丙○○逃離（丙○○所涉搶奪部分由檢
      察官另為不起訴處分），所得財物由丁○○花用殆盡，丁○○並將上開機車棄置於新竹市○○路某處。嗣甲○○向
      警方報案，經警調閱路口監視錄影設備後，至丁○○位於
      新竹市○區○○街94號3 樓E 室之住處搜索，並扣得丁○○行搶時所穿之桃紅色上衣1 件（為警方比對犯罪嫌疑人
      使用，並非犯罪工具），始循線查知上情。
三、處罰條文：刑法第28條、第320 條第1 項、第325 條第1 項
    、第47條第1 項、第41條第1 項前段、第51條第5 款。
四、協商判決除有刑事訴訟法第455 條之4 第1 項第1 款於本訊
    問程序終結前，被告撤銷協商合意或檢察官撤回協商聲請者
    ；第2 款被告協商之意思非出於自由意志者；第4 款被告所
    犯之罪非第455 條之2 第1 項所定得以協商判決者；第6 款
    被告有其他較重之裁判上一罪之犯罪事實者；第7 款法院認
    應諭知免刑或免訴、不受理者情形之一，及違反同條第2 項
    「法院應於協商合意範圍內為判決；法院為協商判決所科之
    刑，以宣告緩刑或2 年以下有期徒刑、拘役或罰金為限」之
    規定者外，檢察官與被告均不得上訴。
五、如有前項得上訴之情形，得自收受宣示判決筆錄送達之日起
    10日內，向本院提出上訴書狀，上訴於第二審法院。
中    華    民    國    99    年    6     月    30    日
                    刑事第九庭書  記  官      蕭汝芳
                              審判長法官      馮俊郎
以上筆錄正本係照原本作成。
中    華    民    國    99    年    6     月    30    日
                              書  記  官      王思穎
附錄本案處罰實體法條全文：
＊刑法第320 條第1 項：
意圖為自己或第三人不法之所有，而竊取他人之動產者，為竊盜
罪，處5 年以下有期徒刑、拘役或500 元以下罰金。（罰金之貨
幣單位改為新臺幣，並提高為30倍）
＊刑法第325 條第1 項：
意圖為自己或第三人不法之所有，而搶奪他人之動產者，處6 月
以上5 年以下有期徒刑。

司法院資訊處製作；財團法人民間司法改革基金會備份。
